---
title: "Kuis_DS_E"
author: "123200128/Rifqi Maulana"
date: "2022-10-04"
output:
  pdf_document: default
  word_document: default
---

```{r setup, include=FALSE}
knitr::opts_chunk$set(echo = TRUE)
```

##Intro
##Baca Petunjuk Terlebih Dahulu!

1. Kerjakan soal-soal yang ada! Jangan lupa tulis NAMA dan NIM pada author dan rename RMarkdown ini!
2. Jawablah dengan mengisi chunk dibawah soal!
3. Durasi pengerjaan selama 2 jam + 5 menit submit.
4. Tidak ada toleransi telat submit.
5. Export hasil pekerjaan dalam format PDF/Word & format pengumpulan NIM_NAMA_KUIS.pdf 

1. Load library apa saja yang diperlukan! Lalu gunakan data bernama 'us_contagious_diseases'! **point 2**
```{r}
library(dslabs)
library(dplyr)
library(tidyverse)

data("us_contagious_diseases")
```

2. Tampilkan semua nama kolom/variabel pada data frame tersebut! dan panjang dari vektor variabel 'state' **point 7**
```{r}
names(us_contagious_diseases)
length(us_contagious_diseases$state)


```

3. Tampilkan tipe data dari variabel/kolom penyakit dan tampilkan kategori apa saja yang dimiliki variabel/kolom penyakit **point 7**
```{r}
class(us_contagious_diseases$disease) 
levels(us_contagious_diseases$disease)

```

4. Tampilkan 10 data penyakit rubella teratas diurutkan berdasarkan jumlah kasusnya terbesar ke terkecil yang terjadi antara tahun 2000 dan 2005! **point 13**
```{r}
A <- us_contagious_diseases %>% select(disease, state, count, year) %>% filter(disease == "Rubella", year >= 2000, year <= 2005) %>% arrange(desc(count)) 
head(A, 10)

```

5. Klasifikasikan data tersebut berdasarkan jumlah kasusnya dengan kondisi:
-jumlah kasus kurang dari 500 dikategorikan sebagai "Biasa"
-jumlah kasus lebih dari 2000 dikategorikan sebagai "Azab"
-jumlah kasus antara kedua kondisi diatas dikategorikan sebagai "Cobaan"

Masukkan ke suatu objek baru bernama 'category' **point 15**

```{r}
datanw <- us_contagious_diseases
Biasa = datanw %>% filter(count<500)


datanw <- us_contagious_diseases
Azab = datanw %>% filter(count>2000)


datanw <- us_contagious_diseases
Cobaan = datanw %>% filter(count>=500, count <=2000)


```

6. Tambahkan variabel baru berisi data 'us_contagious_diseases' dengan tambahan kolom baru dengan nama "category" yang isinya merupakan data dari objek yang dibuat pada soal nomor 5. Tampilkan 5 data teratas berdasarkan penyakit "Polio" dan kategori "azab"! **point 13**
```{r}
#datanw <- us_contagious_diseases 
#z <- datanw %>% mutate(datanw, category = if else(count<500, "Biasa", if else(count >2000, "Azab", "Cobaan"))) %>%
 #select(disease, state, year, weeks_reporting, count, population) %>% 
  #filter(disease == "Polio", category == "Azab") %>%
  #head(z, 5)
#mas iki bener tp eror

```

7. Tampilkan rata-rata dan standar deviasi dari jumlah kasus penyakit "Smallpox" di negara bagian "Iowa"! **point 10**
```{r}
D <- us_contagious_diseases %>% 
  filter(disease == "Smallpox", state == "Iowa") %>% 
  summarise(average = mean(count), standar_deviasi = sd(count))
D

```

8. Tambahkan variabel baru "rate" yang isinya merupakan hasil bagi jumlah kasus dengan populasi dikalikan 100000! Kelompokkan berdasarkan negara bagian, lalu tampilkan kesimpulan data berupa rata-rata dan standar deviasi-nya **point 15**
```{r}
data1 <- us_contagious_diseases
C <- data1 <- mutate(us_contagious_diseases, rate = count/ population * 100000)
C %>% group_by(state) %>% summarise(average = mean(rate), standar_deviasi = sd(rate))


```

9. Tampilkan sepuluh data penyakit yang terjadi pada tahun 1991 diurutkan berdasarkan "population" dan "rate" dari kecil ke besar! **point 10**
```{r}
B<- us_contagious_diseases  %>% filter(year == 1991) %>% arrange(population)
head(B ,10)
```


10. Lakukan visualisasi dengan plot pada hasil nomor 7! **point 8**
```{r}
#plot(C)

```
