---
title: "Tugas 2 Praktikum DS IF-A"
author: "Rifqi Maulana_123200128"
date: "2022-11-06"
output: pdf_document
---

```{r setup, tidy=TRUE, tidy.opts=list(width.cutoff=60)}
knitr::opts_chunk$set(echo = TRUE)
```

# Tugas 2
## Instruksi
1. Kerjakan soal-soal yang ada! Jangan lupa tulis NAMA dan NIM pada author!
2. Jawablah dengan mengisi chunk dibawah soal!
3. Export hasil pekerjaan dalam format PDF/Word
4. Simpan file dengan format : nim_Tugas2_A
                          ex : 123180062_Tugas2_A.pdf
5. Upload file .Rmd, .pdf dan gambar yg disimpan ke GDrive dan kumpulkan link yg dapat diakses ke SPADA

##Soal
1. Load library apa saja yang kira-kira digunakan! **2 poin**
```{r}
library(ggplot2)
library(tidyverse)
library(dplyr)
library(vroom)
library(here)
```

2. Load dataset "Data Jumlah Penduduk Berdasarkan Kewarganegaraan dan Jenis Kelamin 2020" dan tampilkan struktur dataset tersebut! **4 poin**
```{r}
data_penduduk <- vroom(here("data-jumlah-penduduk-berdasarkan-kewarganegaraan-dan-jenis-kelamin-tahun-2020.csv"))
data_penduduk
```

3. Hapus kolom tahun dan nama provinsi! **5 poin**
```{r}
data_penduduk2 = data_penduduk[,-1:-2]
data_penduduk2
```

4. Pisahkan data WNI laki-laki dan perempuan! Gabungkan kedua data tersebut berdasarkan kelurahannya! **15 poin**
```{r}
wni_laki<-filter(data_penduduk2, jenis_kelamin == 'Laki-Laki') 
wni_perempuan<-filter(data_penduduk2, jenis_kelamin == 'Perempuan')
data_gabungan<-full_join(wni_laki,wni_perempuan, by ="nama_kelurahan")
data_gabungan
```

5. Rapikan data gabungan sehingga hanya ada 1 kolom kabupate/kota, kecamatan, kelurahan, kewarganegaraan, serta 2 kolom jumlah penduduk berdasarkan jenis kelamin! 
   Ubah nama kolom menjadi : kabupaten_kota, kecamatan, kelurahan, kewarganegaraan, jumlah_laki, jumlah_perempuan sehingga lebih mudah dibaca! **20 poin**
```{r}
new_data <-data_gabungan%>%
  select('nama_kabupaten/kota.x','nama_kecamatan.x','nama_kelurahan','kewarganegaraan.x',
         'jenis_kelamin.x','jumlah.x','jenis_kelamin.y','jumlah.y')
new_data <- new_data %>%
  rename('kabupaten_kota' = 'nama_kabupaten/kota.x', 'kecamatan'='nama_kecamatan.x', 'kelurahan'= 'nama_kelurahan', 
         'jumlah_laki'= 'jumlah.x', 'jumlah_perempuan' = 'jumlah.y')
new_data
```

6. Kelompokan data tersebut berdasarkan kecamatan dan lakukan penjumlahan sehingga jumlah penduduk laki-laki dan perempuan tergabung untuk masing-masing kecamatan! Ket kolom : kecamatan, total_laki, total_perempuan **10 poin**
```{r}
total_laki = aggregate(new_data$jumlah_laki,list(new_data$kecamatan), FUN = sum)
total_perempuan = aggregate(new_data$jumlah_perempuan,list(new_data$kecamatan), FUN = sum)
total_kecamatan = inner_join(total_laki,total_perempuan, by = "Group.1")
total_kecamatan = rename(total_kecamatan, 'kecamatan'='Group.1','total_laki' = 'x.x', 'total_perempuan'= 'x.y')
total_kecamatan
```

7. Buatlah diagram pie menggunakan data laki-laki pada nomor 6. seperti contoh yg diberikan pada gambar 1. **15 poin**
```{r}
ypos = cumsum(total_kecamatan$total_laki/100000) - (1/2) * (total_kecamatan$total_laki/100000)
ypos = 100 - ypos 
l <- ggplot() + theme_bw() + 
  geom_bar(aes(x = "", y =total_kecamatan$total_laki/100000, fill = total_kecamatan$kecamatan), 
           width = 0.2, stat = "identity", color = "white") + 
  coord_polar(theta = "y") + 
   theme(plot.title = element_text(hjust = 0.5, size =10), legend.key.size = unit(0.2, "cm")) + 
   theme(legend.text = element_text(size = 5, colour = "black"))+
  labs(title="Diagram Pie Penduduk Laki-Laki di Jakarta", 
       x=" ",
       y= "Total Laki-Laki (satuan jutaan)")+
   guides(fill=guide_legend(title="Daftar Kecamatan")) + 
   geom_text(aes(x = "", y =ypos, label = paste0(total_kecamatan$total_laki/100000, "%")), size = 1)
l
```

8. Lakukan hal yang sama untuk data perempuan! seperti contoh gambar 2. **7 poin**
```{r}
ypos = cumsum(total_kecamatan$total_perempuan/100000) - (1/2) * (total_kecamatan$total_perempuan/100000)
ypos =  100- ypos 
p <- ggplot() + theme_bw() + 
  geom_bar(aes(x = "", y =total_kecamatan$total_perempuan/100000, fill = total_kecamatan$kecamatan), 
           width = 0.1, stat = "identity", color = "white") + 
  coord_polar(theta = "y") + 
   theme(plot.title = element_text(hjust = 0.5, size =10),legend.key.size = unit(0.2, "cm")) + 
   theme(legend.text = element_text(size = 5, colour = "black"))+
  labs(title="Diagram Pie Penduduk Perempuan di Jakarta", 
       x=" ",
       y= "Total Perempuan (satuan jutaan)")+
   guides(fill=guide_legend(title="Daftar Kecamatan")) + 
   geom_text(aes(x = "", y = ypos, label = paste0(total_kecamatan$total_perempuan/100000, "%")), size = 1)
       
p
```

9. Dengan menggunakan dataset asli, ambil data kewarganegaraan WNI dan kelompokan data berdasarkan kecamatan serta lakuakn penjumlahan sehingga jumlah penduduk terkumpul berdasarkan kecamatan. **8 poin**
```{r}
wni_kec = filter(data_penduduk, kewarganegaraan == 'WNI')
wni_kec = aggregate(wni_kec$jumlah,
                    list(wni_kec$nama_kecamatan), FUN = sum)
wni_kec
```

10. Menggunakan data nomor 9, buatlah visualisasi data seperti contoh gambar 3! **10 poin**
```{r}
k <- ggplot(wni_kec,aes(x/1000,Group.1)) +
  geom_bar( stat = "identity", fill = rainbow(n =length(wni_kec$Group.1)))
k <- k +
  labs(title = "Jumlah Kependudukan di Jakarta tahun 2020",
       subtitle = "Jumlah Penduduk WNI berdasarkan Kecamatan",
       y = "Nama Kecamatan",
       x= "Jumlah penduduk (satuan ribuan)")
k
```

11. Simpan seluruh visualisasi ke dalam bentuk gambar (jpg/png) **4 poin**
```{r}
ggsave(filename = "l.jpeg", plot = l)
ggsave(filename = "p.jpeg", plot = p)
ggsave(filename = "k.jpeg", plot = k)
```


